【裁判字號】    92,易,758
【裁判日期】    920514
【裁判案由】    電子遊戲場業管理條例
【裁判全文】
臺灣板橋地方法院刑事判決                          九十二年度易字第七五八號
    公  訴  人  臺灣板橋地方法院檢察署檢察官
    被      告  甲○○
右列被告因違反電子遊戲場業管理條例案件，經檢察官提起公訴（九十二年度偵字第
二二二四號），本院判決如左：
    主  文
甲○○違反未依電子遊戲場業管理條例規定辦理營利事業登記者，不得經營電子遊戲
場業之規定，處有期徒刑貳月，如易科罰金，以佰元折算壹日。
電子遊戲機具「孔雀王二代（小瑪俐）」參台、「滿貫大亨」壹拾台、「皇冠列車」
貳台、「水果連線」壹拾台、「變相販賣機」壹台、「霹靂名珠」參台、「三七積分
連線」壹台、「賓果馬戲團（八人座）」壹台、「益智類遊戲機」貳台（含ＩＣ板肆
拾壹片）及代幣貳佰伍拾陸枚均沒收。
    事  實
一、甲○○明知未依電子遊戲場業管理條例規定，辦理營利事業登記證者，不得經營
    電子遊戲場業，竟基於經營電子遊戲場之犯意，自民國九十一年十二月一日十七
    時起，在台北縣樹林市○○路四之一號其所經營之「大興釣蝦場」店內，擅自擺
    設利用電子操縱以顯示聲光影像、圖案、動作之電子遊戲機具「孔雀王二代（小
    瑪俐）」三台、「滿貫大亨」十台、「皇冠列車」二台、「水果連線」十台、「
    變相販賣機」一台、「霹靂名珠」三台、「三七積分連線」一台、「賓果馬戲團
    （八人座）」一台、「益智類遊戲機」二台，供不特定人把玩，而經營電子遊戲
    場業。嗣於同年十二月三日二十一時許，在上址為警查獲，並扣得電子遊戲機具
    之ＩＣ板四十一片及代幣二百五十六枚。
二、案經台北縣政府警察局樹林分局報請臺灣板橋地方法院檢察署檢察官偵查起訴。
    理  由
一、訊據被告甲○○雖坦承未依電子遊戲場業管理條例申請營利事業登記證，並在上
    開時地擺放前揭電子遊戲機三十三台之情，惟矢口否認有違反電子遊戲場業管理
    條例之犯行，辯稱：伊經營釣蝦場，在倉庫內擺放前揭電子遊戲機具，雖有插電
    ，但係為修理該機具而供販賣之用，未營業云云。經查：右揭犯罪事實，業據證
    人即被告之員工乙○○於警訊中坦承上開機台於查獲時確有插電等語。證人即台
    北縣警察局樹林分局警員王志文於審判中證稱：「當天我們查獲時，機台有插電
    ，但並沒有客人，而其中一台機器內有投幣，查無現金‧‧‧但是電玩有插電，
    排列整齊，還有煙灰缸、牆壁貼有積分之方式」等語無訛，並有現場照片十二張
    及如犯罪事實欄所載之電子遊戲機具扣案可證。倘扣案之電子遊戲機具僅係供販
    賣之用，自無須在機具前均置放供客人使用之椅子、煙灰缸及在牆壁上張貼積分
    換領贈品辦法之海報。故被告所辯，無非係卸責之詞，不足採信，本件事證明確
    ，堪認被告有以擺設電子遊戲機具營業之犯行。
二、按電子遊戲場業管理條例於八十九年二月三日經總統公布施行，並自同年月五日
    生效，是該條例生效後，設置以電腦方式操縱，產生或顯示聲光影像、圖案、動
    作之電子遊戲機，供不特定人為益智或娛樂之營利事業（同條例第三條、第四條
    參照），應依電子遊戲場業管理條例第十一條之規定辦理營利事業登記，未依該
    條例辦理營利事業登記者，依同條例第十五條之規定，即不得經營電子遊戲場業
    。又按電子遊戲場業管理條例第一條明示「為管理電子遊戲場業，並維護社會安
    寧，善良風俗、公共安全及國民身心健康，特設定本條例」，是該條例立法目的
    之一即在於管理電子遊戲場業。而所謂電子遊戲場業，依該條例第三條規定，係
    指設置電子遊戲機供不特定人益智娛樂之營利事業。換言之，僅須設置電子遊戲
    機供人娛樂以營利者，即屬電子遊戲場業管理條例所指之電子遊戲場業，其規模
    如何則非所問。再者，依該條例第十六條規定，非電子遊戲場業之其他營利事業
    ，不得就其營業場所，「供他人設置」電子遊戲機營業，如違反該條規定，依第
    二十八條規定處行為人新台幣十萬元以上五十萬元以下罰鍰，並限期令其改善，
    是以，在非電子遊戲場業之其他營利事業場所設置電子遊戲機以營利者，仍屬由
    該條例規範之範疇，益徵該條例所指之電子遊戲場業並不專以設置電子遊戲機供
    人娛樂為限，在非電子遊戲場業之其他營利事業場所設置者仍屬之。是以，如係
    在自己經營之非電子遊戲場業之營業場所，自己附帶擺設電子遊戲機供人娛樂者
    ，仍屬該條例第三條所指之「設置電子遊戲機供不特定人益智娛樂之營利事業」
    ，依該條例第十五條規定，仍應辦理營利事業登記後始得營業。換言之，所謂電
    子遊戲場業，僅須有設置電子遊戲機供人為益智娛樂者即屬之（該條例第三條）
    ，至其係專以提供電子遊戲機供人娛樂或在非電子遊戲場業之營業場所附帶提供
    電子遊戲機供人娛樂，應非所問。從而在非電子遊戲場業之營業場所（如釣蝦場
    、超商、保齡球館、紅茶店、撞球場等），附帶擺設電子遊戲機供人娛樂者，仍
    須依該條例第十五條規定辦理營利事業登記後始得擺設，否則，仍應依該條例二
    十二條論罰。是以，本件被告所為，係違反電子遊戲場業管理條例第十五條之規
    定，應依同條例第二十二條規定論處。爰審酌被告係在其經營之釣蝦場內兼營，
    及其機台數目十台，及其犯罪之動機、目的、手段、所生危害及犯罪後態度等一
    切情狀，量處如主文所示之刑，並諭知易科罰金之折算標準。至於事實欄所載之
    電子遊戲機共三十三台（含ＩＣ板四十一片）及代幣二百五十六枚，係被告所有
    供犯罪所用之物，應依刑法第三十八條第一項第二款宣告沒收。
據上論斷，應依刑事訴訟法第二百九十九條第一項前段，電子遊戲場業管理條例第二
十二條，刑法第十一條前段、第四十一條第一項前段、第三十八條第一項第二款，罰
金罰鍰提高標準條例第二條，判決如主文。
本案經檢察官張瑞娟到庭執行職務
中      華      民      國    九十二    年      五      月      十四    日
                                臺灣板橋地方法院刑事第一庭
                                      法  官    潘  翠  雪
右正本證明與原本無異。
如不服本判決，應於判決送達後十日內，向本院提出上訴狀。
                                      書記官    張  成  龍
中      華      民      國    九十二    年      五      月      十四    日


司法院資訊處製作；財團法人民間司法改革基金會備份。
